【裁判字號】    97,聲減,2365
【裁判日期】    970709
【裁判案由】    聲請減刑及定應執行刑
【裁判全文】
臺灣高雄地方法院刑事裁定            97年度聲減字第2365號
聲  請  人  臺灣高雄地方法院檢察署檢察官
受  刑  人  甲○○
上列受刑人因竊盜等案件，已經判決罪刑確定，聲請人聲請減刑
及定其應執行之刑（97年度執聲字第1693號），本院裁定如下：
    主  文
聲請均駁回。
    理  由
一、本件聲請意旨略以：受刑人甲○○於如附表編號一所列之罪
    之犯罪時間在民國96年4 月24日之前，核與中華民國九十六
    年罪犯減刑條例第2 條第1 項第3 款規定相符，應依同條例
    第8 條第1 項聲請裁定減刑，並依同條例第9 條諭知易科罰
    金之折算標準；如附表編號二所列之罪，犯罪時間雖在96年
    4 月24日之前，惟依同條例第5 條之規定（聲請書誤載為第
    2 條第1 項第3 款），雖依本條例規定不予減刑，惟仍應依
    同條例第11條、第12條規定，與附表編號一所示之罪定應執
    行之刑，爰聲請裁定減刑並定應執行之刑，並依同條例第9
    條諭知易科罰金之折算標準等語。
二、依中華民國九十六年罪犯減刑條例應減刑之罪，已經判決確
    定尚未執行或執行未完畢者，由檢察官或應減刑之人聲請最
    後審理事實之法院裁定之；而關於定其應執行之刑，依該條
    例應減刑之數罪，經二以上法院裁判確定者，得由一檢察官
    或應減刑之人犯合併向其中一裁判法院聲請裁定之，中華民
    國九十六年罪犯減刑條例第2 條第1 項第3 款、第10條第2
    項、第8 條第1 項、第3 項及第12條準用同條例第8 條第3
    項分別定有明文。所謂「最後審理事實之法院」，係指最後
    審理事實諭知罪刑之法院而言（最高法院68年第6 次刑事庭
    庭推總會決議、最高法院93年度台非字第160 號判決可資參
    照），是如非最後審理事實之法院，自非有權管轄之法院，
    對於誤向非有權管轄之法院聲請之減刑案件，當應裁定駁回
    。
三、經查，受刑人甲○○因於89年間犯竊盜案件，經台灣台南地
    方法院以92年度易緝字第148 號刑事判決判處有期徒刑4 月
    並諭知得易科罰金之折算標準確定，另犯連續幫助詐欺案件
    部分，則經本院以96年度簡字第4860號刑事判決判處有期徒
    刑5 月並諭知得易科罰金之折算標準確定在案等情，有聲請
    卷附上開各案判決及本院卷附臺灣高等法院被告前案紀錄表
    在卷足憑。惟查，本件受刑人所犯如附表編號一所示之罪，
    依規定雖得減刑，然最後審理事實之法院為臺灣台南地方法
    院，有該院判決書及臺灣高等法院被告前案紀錄表各1 份在
    卷可按，是得裁定減刑之該案最後審理事實之法院應係臺灣
    台南地方法院，本院既僅係如附表編號二所示不應減刑之罪
    之管轄法院，就減刑後定應執行刑部分自亦無管轄權（參見
    臺灣高等法院刑事庭庭長會議就「中華民國九十六年罪犯減
    刑條例」之法律問題決議一中之問題三決議意旨）。從而聲
    請人向本院聲請減刑並定執行刑，於法不合，應予駁回。
四、又按中華民國九十六年罪犯減刑條例係於96年7 月4 日公布
    ，並自同年7 月16日起施行。依該條例第5 條規定：「本條
    例施行前，經通緝而未於中華民國96年12月31日以前自動歸
    案接受偵查、審判或執行者，不得依本條例減刑。」，本件
    受刑人涉有如附表編號二所示之犯行，犯罪時間雖在該條例
    所定96年4 月24日減刑基準日之前，惟受刑人前經臺灣高雄
    地方法院檢察署於94年6 月30日以涉犯詐欺案件發布通緝，
    直至96年7 月17日因遭緝獲歸案，始由該署於同年月23日撤
    銷上揭通緝等情，有臺灣高等法院被告全國通緝紀錄表、通
    緝緝獲日期資料查詢結果各1 份在卷為憑。據此，本件受刑
    人如附表編號二所示之犯行既在減刑條例施行前遭通緝，其
    後係經警緝獲歸案，而非於上開條例施行之日（96年7 月16
    日）至96年12月31日間自動歸案接受審判，依上揭規定，自
    不得予以減刑，附此敘明。
五、綜上，本件聲請就附表編號一所示之罪裁定減刑並就附表編
    號一、二所示2 罪合併定應執行之刑，因附表編號一所示之
    罪非屬本院所管轄，且本院既僅為如附表編號二所示不應減
    刑之罪之管轄法院，就減刑後定應執行刑部分自亦無管轄權
    ，聲請人向本院提出減刑及定應執行刑之聲請，核與首揭九
    十六年罪犯減刑條例之規定不合，均應予以駁回。
六、爰依刑事訴訟法第220條，裁定如主文。
中    華    民    國    97    年    7     月    9     日
                  刑事第十七庭  法  官  林建鼎
以上正本證明與原本無異。
如不服本裁定，應於收受送達後5 日內向本院提出抗告狀。
中    華    民    國    97    年    7     月    9     日
                                書記官  林秀敏
 受刑人甲○○減刑及定應執行之刑案件一覽表
附表：
┌──────┬────────┬────────┐
│編       號 │       一       │       二       │
├──────┼────────┼────────┤
│罪       名 │竊盜            │詐欺            │
├──────┼────────┼────────┤
│宣  告  刑  │有期徒刑4 月    │有期徒刑5月     │
├──────┼────────┼────────┤
│犯 罪 日 期 │89年11月29日    │93年2 月20日    │
│年  月  日  │                │                │
├──────┼────────┼────────┤
│偵 查 機 關 │台南地檢90年度偵│高雄地檢96年度偵│
│年 度 案 號 │字第2466號      │緝字第2903號    │
├───┬──┼────────┼────────┤
│      │法院│台南地院        │高雄地院        │
│      ├──┼────────┼────────┤
│最  後│案號│92年度易緝字第14│96年簡訴字第4860│
│      │    │8號             │號              │
│      ├──┼────────┼────────┤
│事實審│判決│93年1月19日     │96年8月23日     │
│      │日期│                │                │
├───┼──┼────────┼────────┤
│      │法院│台南地院        │高雄地院        │
│確  定├──┼────────┼────────┤
│      │案號│92年度易緝字第14│96年度簡字第4860│
│      │    │8號             │號              │
│      ├──┼────────┼────────┤
│判  決│確定│93年2月20日     │96年10月8日     │
│      │日期│                │                │
├───┴──┼────────┼────────┤
│所犯法條    │刑法第322條第1項│刑法第339條第1項│
│            │                │、第30條第1 項前│
│            │                │段              │
├──────┼────────┼────────┤
│是否合於九十│合於減刑（但本件│不合減刑（96年7 │
│六年罪犯減刑│無管轄權）      │月16日後緝獲）  │
│條例        │                │                │
├──────┼────────┼────────┤
│            │高雄地檢96年度執│高雄地檢96年度執│
│備        考│助字第1002號    │字第14559號     │
│            │                │                │
└──────┴────────┴────────┘


司法院資訊處製作；財團法人民間司法改革基金會備份。
